【裁判字號】    90,上訴,61
【裁判日期】    900222
【裁判案由】    公共危險
【裁判全文】
臺灣高等法院臺南分院刑事判決            九十年度上訴字第六一號  Ａ
      上  訴  人
      即  被  告  乙  ○  ○
      指定辯護人  本院公設辯護人  丁  ○  ○
右上訴人因公共危險案件，不服臺灣臺南地方法院八十九年度訴字第一０七七號中華
民國八十九年十一月二十四日第一審判決（起訴案號：臺灣臺南地方法院檢察署八十
九年度偵字第九０六六號），提起上訴，本院判決如左：
      主      文
原判決撤銷。
乙○○放火燒燬現供人使用之住宅，未遂，處有期徒刑參年陸月。
      事      實
一、乙○○於民國（下同）八十九年八月一日飲酒後，向其堂弟詢問其兄之電話號碼
    未被告知，竟即心生怨憤，即於同日六時許，將其兄李坤漢所有之去漬油潑灑在
    其父甲○○所有之台南縣麻豆鎮大埕里二十三號三合院式住宅左後側房間門前，
    並以其叔李天寶置於地上之打火機點火引燃，擬放火燒燬當時供甲○○夫妻及其
    母、弟、子等家人共同居住使用之前開住宅，起火後即為其叔丙○○發現召人滅
    火，僅燒燬該房間之木製沙門而未遂。嗣經警據報當場查獲，並扣得其用以放火
    之打火機一個、去漬油空瓶一只。
二、案經台南縣警察局麻豆分局報請臺灣臺南地方法院檢察署檢察官偵查起訴。
      理      由
一、訊據上訴人即被告乙○○矢口否認故意放火，辯稱：伊因要吸食安非他命，用去
    漬油點火，不慎失火等語。惟查上開事實，業據被告於警訊、偵查及原審審理中
    自白不諱，核與證人甲○○、丙○○於警訊中所述相符，並有火場照片六張附卷
    及用以放火之打火機一個、去漬油空瓶一只扣案可資佐證，事證明確，被告所辯
    不慎失火等語，顯係卸責之詞，不足採信，犯行堪予認定。
二、查被告放火燒燬現供人使用之住宅，雖經及時撲滅，而未全部燒燬，仍應負未遂
    之刑責，核其所為係犯刑法第一百七十三條第三項、第一項之罪。其已著手於放
    火行為之實施而未發生結果，為未遂犯，應依刑法第二十六條前段之規定減輕其
    刑。
三、原審予以論罪科刑，固非無見，惟查被告所犯刑法第一百七十三條第三項、第一
    項之罪，其最輕本刑為七年以上有期徒刑之罪，依刑事訴訟法第三十一條第一項
    規定，須強制辯護，被告於原審未選任辯護人，原審亦未指定辯護人為被告辯護
    ，依法自有未合，被告上訴意旨，否認故意放火，空言指摘原判決不當，固無可
    取，但原判決既有前述可議之處，即屬無可維持，應由本院撤銷改判，爰審酌被
    告犯罪之動機、目的、所受之刺激、手段、品行、智識程度、所生危害及犯後坦
    承犯行等一切情狀，量處有期徒刑參年陸月。打火機一個係李天寶所有，去漬油
    空瓶為李坤漢所有，並非被告所有之物，故不予宣告沒收之諭知，併此敘明。
據上論斷，應依刑事訴訟法第三百六十九條第一項前段、第三百六十四條、第二百九
十九條第一項前段，刑法第一百七十三條第三項、第一項、第二十六條前段判決如主
文。
本案經檢察官吳忠賢庭執行職務。
中    華    民    國      九十      年      二      月      二十二      日
                                  臺灣高等法院臺南分院刑事第六庭
                                      審判長法官  楊    明    章
                                            法官  徐    宏    志
                                            法官  戴    勝    利
右正本證明與原本無異。
如不服本判決，應於判決送達後十日內向本院提出上訴狀，其未敘述理由者並應於提
出上訴狀後十日內向本院補提理由書（應附繕本)。
                                      法院書記官  吳    銘    添
中    華    民    國      九十      年      二      月      二十三    日
附錄本案論罪科刑法條全文：
刑法第一百七十三條第一、三項：放火燒燬現供人使用之住宅或現有人所在之建築物
                              、礦坑、火車、電車或其他供水、陸、空公眾運輸
                              之舟、車、航空機者，處無期徒刑或七年以上有期
                              徒刑。
                              第一項之未遂犯罰之。


司法院資訊處製作；財團法人民間司法改革基金會備份。
